# 再次求教长期股权投资问题

提问人：liutaigong 时间：2013-02-04 13:36:15
参考了陈版主回复 singley 的帖子
在被投资企业以所有者权益内部结转方式转增资本，且本企业在这一过程中不享有现金选择权（即，本企业不能选择是取得现金股利还是股票股利）的情况下，虽然在法律上是将其视作“分配现金股利”和“以现金对被投资企业增资”两项交易处理的，但从会计角度，这两项交易是一并确定、互为前提和条件的一揽子交易，应作为一个整体进行处理。这两项交易作为一个整体不改变本企业在被投资企业的净资产中享有的份额及其风险和报酬特征，因此不具有商业实质，本企业不符合确认收益的条件。 还有一不明事项请教：版主所说的是该交易在“不改变本企业在被投资企业的净资产中享有的份额及其风险和报酬特征，因此不具有商业实质，本企业不符合确认收益的条件。”，但如果本次交易改变了本企业对被投资企业的持股比例，即改变了本企业在被投资企业的净资产中享有的份额及其风险和报酬特征（比如导致持股比例下降），又该如何处理？

回答人：chenyiwei
那个案例的背景是长期股权投资采用成本法核算（不具有控制、共同控制或者重大影响）。由于本企业的投资成本未发生变化，且本企业原先所持有的股权并未实际发生处置，因此个人建议是不作账务处理，但因为所对应的权益份额下降，所以可能需要进行减值测试。

回答人：chenyiwei
回复 liutaigong 的帖子
权益法的重点是计量本企业在被投资企业净资产中所享有权益份额的变动情况；而成本法的核算则强调计量投资成本的变动及其影响，因此两者侧重点不同，不能简单比照。成本法下只有投资成本的变动和减值准备的计提两项原因可以调整长期股权投资的账面价值。